【裁判字號】    98,裁,1283
【裁判日期】    980521
【裁判案由】    提供行政資訊
【裁判全文】
最  高  行  政  法  院  裁  定
                                      98年度裁字第1283號
上  訴  人  甲○○
訴訟代理人  李聖隆律師
被 上訴 人  行政院衛生署
代  表  人  乙○○
上列當事人間提供行政資訊事件，上訴人對於中華民國97年12月
31日臺北高等行政法院97年度訴字第86號判決，提起上訴，本院
裁定如下︰
    主  文
上訴駁回。
上訴審訴訟費用由上訴人負擔。
    理  由
一、按對於高等行政法院判決之上訴，非以其違背法令為理由，
    不得為之，行政訴訟法第242條定有明文。依同法第243條第
    1項規定，判決不適用法規或適用不當者，為違背法令；而
    判決有同條第2項所列各款情形之一者，為當然違背法令。
    又提起上訴，應以上訴狀表明上訴理由，並應添具關於上訴
    理由之必要證據，復為同法第244條第1項第4款及第2項所明
    定。準此，當事人對於高等行政法院判決提起上訴，如以高
    等行政法院判決有行政訴訟法第243條第1項規定之不適用法
    規或適用不當為理由時，其上訴狀或理由書應有具體之指摘
    ，並揭示該法規之條項或其內容；若係成文法以外之法則，
    應揭示該法則之旨趣；倘為司法院解釋或本院之判例，則應
    揭示該判解之字號或其內容；如以高等行政法院判決有行政
    訴訟法第243條第2項所列各款情形為理由時，其上訴狀或理
    由書應揭示合於該條項各款之事實。上訴狀或理由書如未依
    此項方法表明，或其所表明者與上開法條規定不合時，即難
    認為已對高等行政法院判決之違背法令有具體之指摘，其上
    訴自難認為合法。
二、本件上訴人對於臺北高等行政法院民國（下同）97年度訴字
    第86號判決（下稱原判決）上訴，雖以：(一)原判決對於行政
    院衛生署醫事審議委員會（下稱醫審會）編號第90289號及
    第0000000號鑑定書之審議委員、主持人及初審醫師名單的
    公開為何「無涉於公益」？何以醫審會不是「依法獨立行使
    職權之成員組成之決策性機關」？而不得主張應依「政府資
    訊公開法」第7條第1項第10款「合議制機關之合議記錄，予
    以公開」的理由何在？均未有理由說明，有判決不備理由的
    違法。上訴人在原審所提出之起訴狀略以，醫審會就受託而
    為醫療鑑定任務之執行，係由鑑定委員獨立各別為之，以委
    員達成一致之意見為鑑定意見，其醫療鑑定任務之執行，顯
    然不受被上訴人之監督。醫療鑑定委員的名單係查核鑑定委
    員是否具有醫療鑑定事項之專門知識及經驗等能力的判斷依
    據，顯然與公益密切相關，故鑑定委員名單的揭露自對公益
    有其必要。醫審會鑑定報告既由醫審會全體一致決議所製作
    ，其鑑定書應如「臺灣省醫療糾紛鑑定委員會」、「中華民
    國醫療糾紛鑑定委員會」、法務部法醫研究所等醫療鑑定機
    構將鑑定委員名單列出，否則有如黑箱作業，自非法、理、
    情所許等情具體指摘，原判決並未說明不予採信之理由，自
    有判決不備理由之違法。(二)原判決對於卷內法務部及行政院
    法規委員會對於被上訴人之相關委員會，其委員名單得否對
    外公開的意見分別認為「為實現國民主權，並促進行政程序
    之公開化與透明化，進而達成提昇行政效率之目標，似不宜
    拒絕提供」及「贊同法務部意見」等有利於上訴人之證據資
    料，未予斟酌，又未說明不予斟酌的理由，亦有違背法令之
    處等語，為其論據。惟查，原判決或未就上訴人之上開陳述
    逐一論列，惟尚不影響判決之結果，自難謂有判決不備理由
    之違法。另核上訴狀所載其餘內容，或係重述其在原審業經
    主張而為原判決摒棄不採之陳詞，或係就原審所為論斷或駁
    斥其主張之理由，泛言原判決不備理由，而未具體表明原判
    決究竟有如何合於不適用法規或適用不當、或有行政訴訟法
    第243條第2項所列各款之情形，尚難認為已對原判決之如何
    違背法令有具體之指摘。依首揭規定及說明，應認其上訴為
    不合法，應予駁回。
三、據上論結，本件上訴為不合法。依行政訴訟法第249條第1項
    前段、第104條、民事訴訟法第95條、第78條，裁定如主文
    。
中    華    民    國    98    年    5     月    21    日
                    最高行政法院第三庭
                        審判長法官  高  啟  燦
                              法官  廖  宏  明
                              法官  林  文  舟
                              法官  黃  合  文
                              法官  吳  慧  娟
以  上  正  本  證  明  與  原  本  無  異
中    華    民    國    98    年    5     月    21    日
                              書記官  張  雅  琴


司法院資訊處製作；財團法人民間司法改革基金會備份。
